ACORDAO-COMPLETO-2467561

ACÓRDÃO DE RELAÇÃO

ACÓRDÃO DE RELAÇÃO 11087/2021 ATA 28/2021 - PRIMEIRA CÂMARA

Acórdão 11087/2021-TCU-Primeira Câmara
VISTOS e relacionados estes autos de tomada de contas especial instaurada pelo Ministério da Cultura (MinC) em desfavor de William Guimarães da Silva, ex-prefeito de Guimarães/MA, em razão de não comprovação da execução do objeto do Convênio 419/2007 (Siafi 611045) , tendo por objeto "Promover o Festival de Cultura do Município de Guimarães".
Considerando que o processo foi julgado no mérito por meio do Acórdão 6329/2020-TCU-Primeira Câmara;
Considerando que, por meio do Acórdão 11706/2020-TCU-Primeira Câmara, foi retificado, por inexatidão material, o subitem 9.1 do Acórdão 6329/2020-TCU-Primeira Câmara, ocasião em que o Tribunal restituiu ao responsável os prazos recursais atinentes a esta decisão;
Considerando que o responsável interpôs, em 6/11/2020, recurso de reconsideração contra o Acórdão 6329/2020-TCU-Primeira Câmara, o qual não foi conhecido por meio do Acórdão 13686/2020-TCU-Primeira Câmararimeira Câmara, sob o fundamento da intempestividade;
Considerando que, na análise da tempestividade, não foi observada a restituição dos prazos recursais, conforme dispôs o Acórdão 11706/2020-TCU-Primeira Câmara, caracterizando, assim, erro de procedimento;
Considerando os pareceres uniformes da Secretaria de Recursos e do Ministério Público junto ao TCU no sentido declarar a nulidade do Acórdão 13686/2020-TCU-Plenáriorimeria Câmara para conhecer do recurso de reconsideração, suspendendo-se os efeitos dos itens 9.1 e 9.2 do Acórdão 6329/2020-TCU-Primeira Câmara;
Os Ministros do Tribunal de Contas da União ACORDAM, por unanimidade, com fundamento no art. 174 do Regimento Interno/TCU, em declarar a nulidade do Acórdão 13686/2020-TCU-Plenáriorimeria Câmara e, com fundamento no art. 32, inciso I, e 33 da Lei 8.443/1992, conhecer do recurso de reconsideração interposto por William Guimarães da Silva, suspendendo-se os efeitos dos itens 9.1 e 9.2 do Acórdão 6329/2020-TCU-Primeira Câmara, de acordo com os pareceres emitidos nos autos.
1. Processo TC-Processo 019.576/2017-0 (TOMADA DE CONTAS ESPECIAL) 
	1.1. Apensos: Processo 033.296/2020-0 (solicitação de certidão) 
	1.2. Responsável: William Guimarães da Silva (XXX.008.933-XX) 
	1.3. Recorrente: William Guimarães da Silva (XXX.008.933-XX) 
	1.4. Órgão/Entidade: Prefeitura Municipal de Guimarães - MA
	1.5. Relator: Ministro Bruno Dantas
	1.6. Representante do Ministério Público: Procurador Sergio Ricardo Costa Caribé
	1.7. Relator da deliberação recorrida: Ministro-Substituto Augusto Sherman Cavalcanti
	1.8. Unidades Técnicas: Secretaria de Recursos (Serur) ; Secretaria de Controle Externo de Tomada de Contas Especial (SecexTCE) .
	1.9. Representação legal: Flávio Vinicius Araujo Costa (9.023/OAB-MA) e outros, representando William Guimarães da Silva. 
	1.10. Determinações/Recomendações/Orientações: não há.

Primeira Câmara

Prefeitura Municipal de Guimarães - MA

BRUNO DANTAS

Procurador Sergio Ricardo Costa Caribé

TOMADA DE CONTAS ESPECIAL (TCE)

Secretaria de Recursos (Serur); Secretaria de Controle Externo de Tomada de Contas Especial (SecexTCE).